Minutes et répertoires du notaire Nicolas DUPUYS, 26 juin 1726 - 9 juin 1738 (étude XXXIV)
Archives nationales
- Minutes de Nicolas DUPUYS, 29 mai 1726 - 9 juin 1738; MC/ET/XXXIV/438 - MC/ET/XXXIV/485
  - Minutes. 1736, juillet - 1736, septembre, juillet 1736 - septembre 1736; MC/ET/XXXIV/478
    - Berry (Alexandre Gabriel) maître graveur rue de la Savonnerie § Mariage de .., 15 juillet 1736; MC/ET/XXXIV/478
      contrat de mariage; Berry, Alexandre Gabriel
    - Gautrot (Jacques) maître et marchand tapissier rue de Seine § Mariage de .., 20 juillet 1736; MC/ET/XXXIV/478
      contrat de mariage; Gautrot, Jacques
    - Rousselles (Claude) maître fondeur rue de la Vieille Draperie § titre clérical du fils de .., 26 août 1736; MC/ET/XXXIV/478
      Rousselles, Claude
    - Garnier (Augustin) maître serrurier rue aux Fèves § bail, 4 septembre 1736; MC/ET/XXXIV/478
      bail; Garnier, Augustin
    - Le foullon (Guillaume Hélio) maître maçon, entrepreneur de bâtiments rue Saint Jacques de la Boucherie § obligation, 8 septembre 1736; MC/ET/XXXIV/478
      obligation; Le Foullon, Guillaume Hélio
    - Belhomme (Maurice) maître maçon juré expert rue au Maire § Quittance et mainlevée, 15 septembre 1736; MC/ET/XXXIV/478
      quittance; Belhomme, Maurice
    - Legrand (Philippe) maçon à Gournay § apprentissage du fils de feu .., 17 septembre 1736; MC/ET/XXXIV/478
      contrat d'apprentissage; Legrand, Philippe
    - Viaucourt (Antoine Denis), marchand orfèvre joaillier, rue Saint-Louis § Mainlevée, 19 septembre 1736; MC/ET/XXXIV/478
      mainlevée; Viaucourt, Antoine Denis
  - Minutes. 1736, octobre - 1736, décembre, octobre 1736 - décembre 1736; MC/ET/XXXIV/479
    - Garot (Jean) Sculpteur place du Carrousel § Notoriété aux dires de .., 1er octobre 1736; MC/ET/XXXIV/479
      Garot, Jean
    - Tallot (Claude), maître peintre doreur, rue Saint Honoré § Notoriété aux dires de .., 1er octobre 1736; MC/ET/XXXIV/479
      Tallot, Claude
    - Dherissart (Antoine) marchand bijoutier rue des 5 diamants § Désistement et délaissement, 3 octobre 1736; MC/ET/XXXIV/479
      Dherissart, Antoine
    - Deroy (Pierre) maçon à Vauves § Devis et marché (deux caves), 3 octobre 1736; MC/ET/XXXIV/479
      devis; marché; Deroy, Pierre
    - Retoré (François) maçon à Vanves § Devis et marché (deux caves), 3 octobre 1736; MC/ET/XXXIV/479
      devis; marché; Retoré, François
    - Chereau (Jacques), compagnon peintre, rue des Juifs § Mariage de .., 23 octobre 1736; MC/ET/XXXIV/479
      contrat de mariage; Chereau, Jacques
    - Candot (Jean Baptiste) menuisier grande rue du fg. Saint Denis § Mariage de .., 18 novembre 1736; MC/ET/XXXIV/479
      contrat de mariage; Candot, Jean Baptiste
    - Gourdin (Louis) maître menuisier rue de Desert ? § Mariage de .., 30 novembre 1736; MC/ET/XXXIV/479
      contrat de mariage; Gourdin, Louis
    - Blancheton (Nicolas) maître serrurier rue Saint Louis § obligation, 1er décembre 1736; MC/ET/XXXIV/479
      obligation; Blancheton, Nicolas
    - Durant (Nicolas) sculpteur grande rue du fg. Saint-Antoine § Inventaire après décès de la femme de -, 20 décembre 1736; MC/ET/XXXIV/479
      inventaire; Durant, Nicolas
    - Mesnage (Edmé François), orfèvre, rue Gervais Laurent § Quittance, 22 décembre 1736; MC/ET/XXXIV/479
      quittance; Mesnage, Edmé François
    - Baupin (Simon) tapissier aux Gobelins § apprentissage du fils de .., 26 décembre 1736; MC/ET/XXXIV/479
      contrat d'apprentissage; Baupin, Simon
    - Legast (Jean Toussaint) maître maçon, entrepreneur de bâtiments grande rue du fg. Saint Victor § bail, 30 décembre 1736; MC/ET/XXXIV/479
  - Minutes. 1737, janvier - 1737, mars, janvier 1737 - mars 1737; MC/ET/XXXIV/480
    - Dubois (Louis) Ciseleur rue Saint Jacques de la Boucherie § bail, 10 février 1732; MC/ET/XXXIV/480
      bail; Dubois, Louis
    - François (Pierre) Sculpteur grande rue du fg. Saint Antoine § Inventaire après décès de la femme de -, 7 janvier 1737; MC/ET/XXXIV/480
      inventaire; François, Pierre
    - François (Pierre) Sculpteur grande rue du fg. Saint Antoine § Mariage de .., 13 janvier 1737; MC/ET/XXXIV/480
      contrat de mariage; François, Pierre
    - Langlois (Jacques Gilles) ciseleur en bijoux rue du Harlay § Notoriété aux dires de .., 28 janvier 1737; MC/ET/XXXIV/480
      Langlois, Jacques Gilles
    - Fieffé (Jean Jacques) maître horloger rue de la Vieille Draperie § Notoriété aux dires de .., 28 janvier 1737; MC/ET/XXXIV/480
      Fieffé, Jean Jacques
    - Paluau (Château et seigneurie de) en Champagne, à quatre lieues de Troyes § Vente du Château et seigneurie de Paluau; Enveloppes, 29 janvier 1737; MC/ET/XXXIV/480
    - Bouillette (Claude) architecte et entrepreneur de bâtiments à Compiègne § Quittance (travaux dans l'église du monastère de Nogent)., 1er février 1737; MC/ET/XXXIV/480
      quittance; Bouillette, Claude
    - Heros (Jean) maître menuisier rue Neuve Grange Batelière § transaction, 13 février 1737; MC/ET/XXXIV/480
      accord; Heros, Jean
    - Fichon (Jacques François) maître sculpteur rue Saint Antoine § Transaction, 13 février 1737; MC/ET/XXXIV/480
      accord; Fichon, Jacques François
    - Teinturier (Claude Adrien), tailleur de pierre, rue de la Petite Bretonnerie § Convention, 6 mars 1737; MC/ET/XXXIV/480
      Teinturier, Claude Adrien
    - Delaistre (Jean François) maître fondeur rue Zacharie § Inventaire après décès de la femme de .., 30 mars 1737; MC/ET/XXXIV/480
      inventaire; Delaistre, Jean François
    - Duchesne (Medard) Serrurier Enclos de Saint-Denis de la Chartre § délaissement, 31 mars 1737; MC/ET/XXXIV/480
      Duchesne, Medard
  - Minutes. 1737, avril - 1737, juin, avril 1737 - juin 1737; MC/ET/XXXIV/481
    - Roussel (Martin Etienne), maître peintre § dépôt de deniers (vente des meubles de feu ..), 14 avril 1737; MC/ET/XXXIV/481
      acte de vente; Roussel, Martin Etienne
    - Désistement de la veuve de Jean-Baptiste-Henri Bonnart, peintre et graveur., 23 avril 1737; MC/ET/XXXIV/481
      renonciation; Bonnart, Jean-Baptiste Henri (16..-1727); graveur; peintre
    - Mariage entre Marie Fontaine, veuve de Jean-Baptiste Henri Bonnart, peintre graveur, et Louis Naude [Naudé], maître de musique, rue de Bourbon, fils de défunt Jacques Naude, marchand épicier à Péronne. Parmi les témoins: Jacques Naude, maître de musique et Jeanne Durand, sa femme, frère et belle-soeur de Louis., 24 avril 1737; MC/ET/XXXIV/481
      Autres dépouillement(s):
      Musique XVIIIe siècle, par Madeleine Jurgens, Mireille Rambaud, Valérie Brousselle, 1963, 1984-1996 (fichier papier entièrement dématérialisé; voir contexte dans le Plan d’orientation général - Notaires de Paris, guides thématiques du Minutier).
      peintre; graveur; musicien; commerçant; contrat de mariage; Bonnart, Jean-Baptiste Henri; Fontaine, Marie; Naudé, Louis; Naude, Louis; Naude, Jacques; Naudé, Jacques; Durand, Jeanne
    - Coquardon (Claude) Graveur; rue de la Calandre § Notoriété aux dires de .., 3 mai 1737; MC/ET/XXXIV/481
      Coquardon, Claude
    - Enveloppe Conseiller du roi, commissaire général des fortifications de Lyon et provincial du Lyonnais, Forest et Beaugolais § Charge d'Enveloppe à vendre - Annonce. Cette charge est seule et unique dans le royaume et n'est point sujette à résidence s'adresser à M. Prévôt, notaire, rue Montmartre., 4 mai 1737; MC/ET/XXXIV/481
    - Contrat de mariage entre Louis Charmont, baussondier en langue latine pour les enfants, rue de Halay., 5 mai 1737; MC/ET/XXXIV/481
      Collèges et professeurs, XVIIIe siècle (95 actes), par Claire Béchu, 1986-1996 (fichier papier entièrement dématérialisé; voir contexte dans le Plan d’orientation général - Notaires de Paris, guides thématiques du Minutier).
      Date de création de la notice: 2006
      contrat de mariage; Charmont, Louis
    - horloger (apprentissage) § Contrat pour 6 ans entre Marie Madeleine, veuve de Jean Behtsy, marchand de vins, et Jean Baptiste Merlier, marchand horloger, au profit de Louis Behtsy, âgé de 17 ans, fils de Jean. Logé, nourri et blanchi par son maître, Moyennant 400 livres., 6 mai 1737; MC/ET/XXXIV/481
    - fondeur (alloué) § Contrat pour 5 ans entre Jacques Ducy, maître fondeur, cour de Lamoignon, et Michel Cadot, maître fondeur, quai de l'Horloge, au profit d'Etienne Martial Ducy, âgé de Mans, fils de Jacques, Logé et nourri par son maître Moyennant 250 livres., 12 mai 1737; MC/ET/XXXIV/481
    - Inventaire après décès de Catherine Chevalier, veuve de Toussaint Testard, maître orfèvre, mère de Toussaint Maximilien Testard, orfèvre, rue Gervais Laurent., 13 mai 1737; MC/ET/XXXIV/481
      inventaire après décès; Chevalier, Catherine; Gervais-Laurent (rue); Testard, Toussaint; orfèvre; Testard, Toussaint Maximilien
    - Apport concernant Alexis Peyrot, dessinateur et peintre à Lyon., 14 mai 1737; MC/ET/XXXIV/481
      dépôt d'argent; Lyon (Rhône); Peyrot, Alexis; dessinateur; peintre
    - Carré (Charles) maçon et couvreur de maisons à Merouville en Beauce § Compte et quittance et (succession) Délivrance de legs-26 mai., 31 mai 1737; MC/ET/XXXIV/481
      quittance; Carré, Charles
    - Carré (Charles) maçon couvreur de maisons à Merouville en Beauce § Partage, 5 juin 1737; MC/ET/XXXIV/481
      partage; Carré, Charles
    - Maria (Jean) maître sculpteur rue de Meslay § Vente, 22 juin 1737; MC/ET/XXXIV/481
      acte de vente; Maria, Jean
  - Minutes. 1737, juillet - 1737, septembre, juillet 1737 - septembre 1737; MC/ET/XXXIV/482
    - Contrat de mise en apprentissage de graveur, pour 6 ans, entre Clément-Charles Fouquet, maître graveur, rue de la Pelleterie, et Jean-Charles Robineau, maître graveur, rue de la Pelleterie, au profit de Marie-Catherine Fouquet, âgée de 14 ans, fille de Clément, logée et nourrie par son père, sauf la dernière année où elle sera nourrie par son maître qui lui donnera 20 écus., 1er juillet 1737; MC/ET/XXXIV/482
      graveur; contrat d'apprentissage; Fouquet, Clément Charles; Fouquet, Marie Catherine; Robineau, Jean Charles; Pelleterie (rue de la)
    - Bail à Louis François Tinterlin, maître à danser, rue Montmartre., 2 juillet 1737; MC/ET/XXXIV/482
      bail; Montmartre (rue); Tinterlin, Louis François; enseignant; danseur
    - Grogniet (Alain) maître doreur ciseleur quai Peletier § Constitution, 23 juillet 1737; MC/ET/XXXIV/482
      Grogniet, Alain
    - Helins (Jean Baptiste) fondeur rue de la Juiverie § Inventaire après décès de la femme de .., 19 août 1737; MC/ET/XXXIV/482
      inventaire; Helins, Jean Baptiste
    - Franchet (Charles) maître doreur rue Bourg l'Abbé § Vente de maison à .., 2 septembre 1737; MC/ET/XXXIV/482
      acte de vente; Franchet, Charles
    - Boury-Archaubault (château et seigneurie) en Poitou § Vente du .. Enveloppe, 3 septembre 1737; MC/ET/XXXIV/482
      Châteaux, hôtels, églises, 1700-1750, par le personnel du Minutier (fichier papier entièrement dématérialisé; voir contexte dans le Plan d’orientation général - Notaires de Paris, guides thématiques du Minutier).
    - Fouquet (Clément Charles) maître graveur rue de la Pelleterie § abandonnement, 16 septembre 1737; MC/ET/XXXIV/482
      Fouquet, Clément Charles
  - Minutes. 1737, octobre - 1737, décembre, octobre 1737 - décembre 1737; MC/ET/XXXIV/483
    - Contrat de mise en apprentissage de peintre, pour 5 ans, entre Françoise-Louise Mascrée, veuve de Nicolas Richot?, cocher, et Pierre Oüille, maître peintre, au profit de Jacques Richot, âgé de 19 ans, fils de Nicolas, logé, nourri et blanchi par son maître, sans deniers déboursés., 13 octobre 1737; MC/ET/XXXIV/483
      contrat d'apprentissage; Mascrée, Françoise Louise; Oüille, Pierre; Richot, Jacques; Richot, Nicolas; conducteur de véhicules; peintre
    - Ouille (Pierre), maître peintre, rue Saint Martin § apprentissage, 13 octobre 1737; MC/ET/XXXIV/483
      contrat d'apprentissage; Ouille, Pierre
    - Vandrevelde (Pierre Norbert) marchand joaillier lapidaire Cour de Lamoignon § Inventaire après décès de .., 18 octobre 1737; MC/ET/XXXIV/483
      inventaire; Vandrevelde, Pierre Norbert
    - Bail concernant François Desportes, peintre ordinaire du roi, aux Galeries du Louvre., 23 octobre 1737; MC/ET/XXXIV/483
      bail; Orties-du-Louvre (rue des); Desportes, François; peintre
    - Saint Bohaire (château et seigneurie de) Loir et Cher, arr. Blois § Vente du ..; Enveloppe; Apport, 18 novembre 1737; MC/ET/XXXIV/483
      acte de vente; Saint-Bohaire (Loir-et-Cher)
    - Chevillard (Barthélemy), orfèvre, rue des Deux Ponts § Renonciation, 25 novembre 1737; MC/ET/XXXIV/483
      renonciation; Chevillard, Barthélemy
    - Ory (François) orfèvre rue de la Lanterne § Inventaire après décès de la femme de .., 2 décembre 1737; MC/ET/XXXIV/483
      inventaire; Ory, François
    - Hervé (Jean Baptiste) maître horloger place Dauphine § apprentissage, 5 décembre 1737; MC/ET/XXXIV/483
      contrat d'apprentissage; Hervé, Jean Baptiste
    - horloger (apprentissage) § Contrat pour 6 ans entre Pasquier Tilly, valet de Chambre de M/lle/ de la Roche surgon, et Jean Baptiste Hervé, maître horloger, au profit de Jacques Pasquier Tilly, âgé de 15 ans, fils de Pasquier, Logé, nourri et blanchi par son maître Moyennant 600 livres., 5 décembre 1737; MC/ET/XXXIV/483
    - Contrat de mise en apprentissage de sculpteur, pour 5 ans, entre Simon Dorigny, âgé de 27 ans, et Louis Hocquigny, maître sculpteur, logé, nourri et blanchi par son maître, sans deniers déboursés., 8 décembre 1737; MC/ET/XXXIV/483
      contrat d'apprentissage; Dorigny, Simon; Hocquigny, Louis; sculpteur
    - Chevillard (Jean Baptiste) imprimeur en taille douce § transport (succession de ..), 10 décembre 1737; MC/ET/XXXIV/483
      Chevillard, Jean Baptiste
    - Gault Go (Charles), maître peintre, à Paris § Mariage de la fille de feu .., 29 décembre 1737; MC/ET/XXXIV/483
      contrat de mariage; Gault Go, Charles
  - Minutes. 1738, janvier - 1738, février, janvier 1738 - février 1738; MC/ET/XXXIV/484
    - Viancourt (Antoine Denis), marchand orfèvre joaillier, rue Saint-Louis § Mainlevée, 13 janvier 1738; MC/ET/XXXIV/484
      mainlevée; Viancourt, Antoine Denis
    - Mariage de François Simon Charbonné, marchand orfèvre, pont aux Changeurs, fils de Jean-Baptiste Charbonné, marchand orfèvre, rue de Gesvres., 19 janvier 1738; MC/ET/XXXIV/484
      orfèvre; contrat de mariage; Charbonné, François Simon; Changeurs (pont aux); Charbonné, Jean-Baptiste; Gesvres (rue de)
    - Croisière (terre et seigneurie de) à une lieue et vis-à-vis de Tours en Touraine § terre et seigneurie de Croisière moyennantenne et basse justice, ne relevant que du roi S'adresser à Roger, notaire, rue de Condé; Enveloppes; Apport, 20 janvier 1738; MC/ET/XXXIV/484
    - Gentilhomme servant du roi § Charge du Gentilhomme servant du roi à vendre, Annonce. Ne dépendant que de Sa Majesté sr adresser à Le Chanteur, notaire; Enveloppes; Apport, 23 janvier 1738; MC/ET/XXXIV/484
    - Roussel (Claude) maître fondeurs rue de la Vieille Draperie § Mariage de la fille de .., 24 janvier 1738; MC/ET/XXXIV/484
      contrat de mariage; Roussel, Claude
    - Barbiers (Charles) orfèvre rue Neuve Saint Eloy § Inventaire après décès de .., 25 janvier 1738; MC/ET/XXXIV/484
      inventaire; Barbiers, Charles
    - Gentilhomme ordinaire servant de la reine § Charge de Gentilhomme ordinaire servant de la reine à vendre. Annonce. Cette charge donne la qualité de chevalier, tous les prérogatives de la noblesse, exempte, des francs fiefs, donne droit Gentilhomme ordinaire servant de la reine et à 1100 livres de fixe; Enveloppe; Dépôt de procuration, 28 janvier 1738; MC/ET/XXXIV/484
      procuration
    - horloger (apprentissage) § Contrat pour 6 ans entre Jacques Collot, marchand, et Thomas Lefebvre, maître horloger, au profit de François Etienne Collot, âgé de 14 ans, fils de Jacques. Logé et nourri par son maître. Moyennant 400 livres., 6 février 1738; MC/ET/XXXIV/484
    - Leroy (Pierre) maître serrurier Sous la galerie des S/ts/ Innocents § partage de rente, 6 février 1738; MC/ET/XXXIV/484
      partage; Leroy, Pierre
    - Leroy (Gabriel) maître serrurier; rue de la Grande Truanderie § partage de rente, 6 février 1738; MC/ET/XXXIV/484
      partage; Leroy, Gabriel
    - Saint Antoine du Rocher (terre, seigneurie et châtellenie) non loin de Tours, Indre-et Loire § Elle consiste en un ancien terre, seigneurie et Châtellenie Saint Antoine du Rocher château, terres labourables près et de 2800 livres de revenu six au sept fiefs en relevant, A vendre, Annonce. Enveloppes; Apport, 10 février 1738; MC/ET/XXXIV/484
    - Décharge de Louis Naudé, maître de musique, rue de Bourbon à Jean François Coquelet, maître peintre, rue Bourg-l'Abbé, 13 février 1738; MC/ET/XXXIV/484
      décharge; Coquelet, Jean François; Naudé, Louis; Bourbon (rue de); musicien
    - Robert (François) pour le présent à Rome maître et marchand tapissier Valet de chambre tapissier du duc de Saint-Aignan, ambassadeur auprès de notre Saint Père le Pape § Vente par la femme de .., 20 février 1738; MC/ET/XXXIV/484
      acte de vente; Robert, François
    - Chevillard (Jean Baptiste) imprimeur en taille douce § Notoriété du décès de .. et du nombre des héritiers, 25 février 1738; MC/ET/XXXIV/484
  - Minutes. 1738, mars - 1738, 9 juin, mars 1738 - 9 juin 1738; MC/ET/XXXIV/485
    - Tournant (Charles Mathias) maître maçon rue Saint Christophe § Testament de la veuve de .., 2 mars 1738; MC/ET/XXXIV/485
      testament; Tournant, Charles Mathias
    - Leboeuf (Pierre) doreur argentier et ciseleur sur métaux § procuration à .., 5 mars 1738; MC/ET/XXXIV/485
      procuration; Leboeuf, Pierre
    - Jouard (Louis) marchand horloger rue de la Monnaie § transport d'apprentissage à .. par les gardes, 6 mars 1738; MC/ET/XXXIV/485
      contrat d'apprentissage; Jouard, Louis
    - Inventaire après décès de Claude Courtois, maître peintre, au Pont Notre-Dame., 14 mars 1738; MC/ET/XXXIV/485
      Bordures, vernis, tableaux sans sujets, indiqués en bloc.
      inventaire après décès; Notre-Dame (pont); Courtois, Claude; peintre
    - Foullé (Jacques), marchand orfèvre, rue Sainte-Anne § Société pour le commerce d'or et d'argent et de celui de la bijouterie et joaillerie, 15 mars 1738; MC/ET/XXXIV/485
      acte de société; Foullé, Jacques
    - Notoriété du décès de Jacques Chevillard, généalogiste du roi, et du nombre des héritiers (aucun inventaire)., 31 mars 1738; MC/ET/XXXIV/485
      Histoire littéraire XVIIIe siècle (227 actes), par Claire Béchu, Xenia Pamfilova, v.1970-v.1990 (fichier papier entièrement dématérialisé; voir contexte dans le Plan d’orientation général - Notaires de Paris, guides thématiques du Minutier).
      notoriété; Chevillard, Jacques
    - Chevillard (Barthélemy), orfèvre, rue des Deux Ponts § Mainlevée, 31 mars 1738; MC/ET/XXXIV/485
      mainlevée; Chevillard, Barthélemy
    - Verrier (Guillaume) maître fondeur rue Mouffetard § Inventaire après décès de .., 30 avril 1738; MC/ET/XXXIV/485
      inventaire; Verrier, Guillaume
    - horloger (apprentissage) § Contrat pour 6 ans entre Marie Cecile Boivin, veuve de Pierre Adam, et Etienne Moreau, maître horloger, au profit de Louis Bernard Adam, âgé de 13 ans, fils de Pierre. Moyennant 600 livres. Logé, nourri et blanchi par son maître., 8 mai 1738; MC/ET/XXXIV/485
    - Martinot (Jerome) Valet de chambre, horloger du roi § Testament de la veuve de .., 9 mai 1738; MC/ET/XXXIV/485
      testament; Martinot, Jérome
    - Drais (Jean), marchand orfèvre, sur le pont Saint-Michel § Quittance, 17 mai 1738; MC/ET/XXXIV/485
      quittance; Drais, Jean
- Répertoire(s) de Nicolas DUPUYS, 17 septembre 1721 - 9 juin 1738; MC/RE/XXXIV/4
  - Répertoire. 1721, 17 septembre - 1738, 9 juin, 17 septembre 1721 - 9 juin 1738; MC/RE/XXXIV/4
    Répertoire des notaires Claude Dupuys (17 septembre 1721-6 avril 1729), Nicolas Dupuys (26 juin 1726-9 juin 1738).
    Répertoire chronologique de Claude Dupuys: minutes (17 septembre 1721-6 avril 1729), minutes de constitutions de rentes viagères (16 novembre 1722- 20 mai 1726), minutes remises par Claude Dupuys à Nicolas Dupuys (19 avril 1724-27 novembre 1726).
    Répertoire chronologique de Nicolas Dupuys (26 juin 1726-9 juin 1738).
    Informations concernant le classement et la cotation:
    Le niveau inférieur de description, quand il existe, correspond aux mentions d'actes contenues dans le répertoire. Parmi celles-ci, certaines peuvent y être décrites, de manière plus ou moins détaillée. Pour consulter l'acte proprement dit, il convient de rechercher la cote au niveau des articles (registre ou liasse) des minutes du notaire (cote de type 'MC/ET').
    Ancienne(s) cote(s):
    302 MI